Felipe Jonas Rodrigues

Av. Giovani Atílio Tolaine, 99 - ap. 33, BL1 - Votupoca - Barueri - SP

Cel (11) 9.7154-7091 - Res (11) 4201-1912 | fjonasr@gmail.com |

https://www.linkedin.com/in/felipejonasrodrigues/

36 anos, Brasileiro, Casado

ATUAÇÃO

Tecnologia da Informação | Redes | Telecom | Segurança

PERFIL PROFISSIONAL

Sou um profissional com mais de 12 anos de experiência na área de TI, atuando em áreas de engenharia, projetos nacionais e internacionais, suporte em ambientes críticos de infraestrutura e segurança da informação, pré-vendas, treinamento e palestrando para públicos de mais de 100 pessoas.

Tenho sólidos conhecimentos em:

- ✓ Switches e roteadores Cisco (Nexus e Catalyst), Huawei e Juniper;
- ✓ Firewalls CheckPoint, Palo Alto e Juniper;
- ✓ Balanceadores F5 nos módulos LTM, GTM e irules;
- ✓ Proxy Blue Coat;
- ✓ CASB (Cloud Access Security Broker);
- √ Ferramentas APT Fireeye e Trend;
- ✓ IPS SourceFire;
- ✓ Proteção contra ataques utilizando ferramentas Anti-DDOS;
- ✓ Certificados Digitais (SSL);
- ✓ Ferramentas Docker, Ansible, Puppet, Jenkins, Rundeck e Git para automação e CI/CD.

Experiência na criação, implantação e melhoria de normas e procedimentos de segurança e redes e ações para redução de custos.

Liderança integradora e gerenciamento de equipes para o proporcionar melhores entregas tanto em qualidade quanto em estatísticas.

IDIOMA

Inglês Avançado

FORMAÇÃO ACADÊMICA

MBA gestão de projeto de redes – IBTA – 2012

Engenharia de Telecomunicações - Universidade Anhembi Morumbi - 2007

Técnico Eletrônico – E.T.E. Profo Horácio Augusto da Silveira - 2000

Certificações

ISO 27001

Certified Ethical Hacker - CEH - ECC09772775872

Checkpoint Certified Security Administrator - CCSA

Cisco Certified Network Professional R&S - CCNP - CSCO11182471

Cisco Certified Network Associate R&S - CCNA - CSCO11182471

Blue Coat Certified ProxySG Administrator - BCCPA

Redback Networks – SmartEdge Foundation

Redback Networks - SmartEdge PTA

D-LINK - DPC-SWITCH

D-LINK - DPC-WIRELESS

D-LINK - DBCex

Cursos

CEH – Certificação Ethical Hacker v9 – Strong Security

CTR Cyber Threat Response V2.0 - CISCO

DCUFD - Designing Cisco Data Center Unified Fabric 3.0 - HDS

Fundamentals of Incident Handling - Cert.br

Infraestrutura ágil com práticas DEVOPS usando Docker, Git, Jenkins, Puppet e Ansible - 4Linux

JNCIA - Juniper Networks Certified Associate – CYLK

JSEC - Junos Security - CYLK

Treinamento Ericsson Response Volunteer (ERV) que auxilia a Cruz Vermelha e ONU (realizado na Suécia)

EXPERIÊNCIAS PROFISSIONAIS

Cielo - 08/2012 - Atual

Cargo: Especialista em infraestrutura TI

- Criação e implantação de normas e procedimentos de segurança e redes e ações para redução de custos;
- Participação ativa no processo de certificação PCI, atuando diretamente com auditor, provendo todas as evidências necessárias e implementando os controles e recomendações acordados;
- Responsável por definir, coordenar e implantar projetos de Rede e Segurança para Data Center e corporativo utilizando as tecnologias abaixo:
 - ✓ Cisco Nexus e Catalyst, Firewalls CheckPoint, Balanceadores F5;
 - ✓ Cloud AWS:

 - ✓ Openshift;✓ Ferramenta APT Fireeye e Trend;
 - ✓ IPS SourceFire;
 - ✓ Proxy Bluecoat, CASB Bluecoat;
 - ✓ Links anti-DDoS (Clean Pipe);
 - √ Gerência de configuração e mudança de equipamentos de rede e DNS Infoblox (NETMRI e IPAM):
- ✓ Suporte em ambientes crítico, gerando maior rentabilidade à empresa, trabalhando com soluções em VPC, Fabric Path, EIGRP, BGP, OSPF, VPN, NAT e certificados digitais SSL;
- ✓ Condução de PoCs para soluções de Telecom e Segurança;
- ✓ Elaboração e avaliação de RFPs de redes e segurança para ambiente corporativo e transacional;
- Gestão de equipes de terceiros.

Voith - 08/2011 - 08/2012

Cargo: Engenheiro de Redes

- ✓ Gestão e operação da rede LAN e WAN;
- ✓ Suporte 3º nível;
- ✓ Administração, Design, Implementação e Suporte de roteadores Cisco, Switchs Cisco, Firewall Checkpoint;
- ✓ Configuração e troubleshooting dos elementos Layer2 e Layer3;
- Gerencia das conexões WAN (Filial-Matriz) através da nuvem MPLS;
- Coordenação de empresas parceiras para a execução de infraestrutura de redes.

WippZ - 03/2011 - 11/2011

Cargo: Arquiteto de Soluções

- Arquiteto de soluções e design para rede IP;
- Gerenciamento de projetos de rede IP;
- Empreendedorismo.

Huawei - 10/2010 - 08/2011

Cargo: Engenheiro de Telecomunicações

- Administração, Design, Implementação e Suporte de roteadores CISCO, Huawei, Firewalls Huawei, Switches Huawei. DPI Huawei:
- Configuração e troubleshooting dos elementos Layer2 e Layer3;
- Coordenação da equipe de infraestrutura;
- Criação de documentação HLD e LLD.

Ericsson - 07/2006 - 10/2010

Cargo: Engenheiro de Telecomunicações

- ✓ Gestão e manutenção da rede IP do NOC São Paulo e NOC Dallas EUA, trabalho realizado remotamente e no local (projeto de 4 meses em Dallas);
- ✓ Administração de roteadores CISCO e Juniper, Firewalls CISCO e Netscreen, Switches Extreme, SSLVPN Juniper;
- ✓ Configuração e troubleshooting dos elementos Layer2 e Layer3 dos NOCs;
- ✓ Suporte nível 1 e nível 2;
- ✓ Participação no programa Ericsson Response Volunteer (ERV) que auxilia nos programas da Cruz Vermelha e ONU (treinamento realizado na Suécia);
- ✓ Monitoração e troubleshooting dos elementos da rede celular 2,5 e 3G, RBS/NodeB/BSC/RNC/MSC/SGSN;
- ✓ Desenvolvimento de ferramentas e serviços de monitoração como Nagios, FTP-Server, DHCP-Server e Active Directory;
- ✓ Consultor RedBack para a rede 3G da VIVO e treinamentos para equipes operarem os equipamentos;
- ✓ Treinamentos internos de protocolos de rede e melhores práticas.

D-Link Brasil - 07/2005 - 07/2006

Cargo: Estagiário de Engenharia de Telecomunicações

- ✓ Testes e projetos em redes e comunicação de dados;
- ✓ Estudos e projetos para implantação ou customização de equipamentos para o mercado brasileiro;
- Suporte técnico pré-vendas, testes com equipamentos de VoIP, ADSL, switches, PLC, Wi-Fi.

Universidade Anhembi Morumbi - 10/2001 - 07/2005 Cargo: Monitor de Informática

✓ Manutenção nos computadores, configuração de redes e suporte de software e hardware para alunos e professores.